【裁判字號】    89,易,541
【裁判日期】    890905
【裁判案由】    毒品危害防制條例
【裁判全文】
臺灣士林地方法院刑事判決                          八十九年度易字第五四一號
    公  訴  人  臺灣士林地方法院檢察署檢察官
    被      告  甲○○
右列被告因違反毒品危害防制條例案件，經檢察官提起公訴（八十九年度毒偵字第二
四號），及移送併案審理（八十九年度毒偵字第一二九○號）本院判決如左：
    主  文
甲○○連續施用第二級毒品，累犯，處有期徒刑柒月。扣案第二級毒品安非他命壹包
（淨重零點零肆公克）、安非他命吸食器貳組（內均含有第二級毒品安非他命殘留）
均沒收銷燬之。
    事  實
一、甲○○前曾有多次違反麻醉藥品管理條例、毒品危害防制條例及賭博等前科紀錄
    ，最近一次於民國八十七年間因違反麻醉藥品管理條例案件，經臺灣板橋地方法
    院以八十七年度訴字第五三二號判處有期徒刑八月確定；又因違反藥事法案件，
    經本院以八十七年度訴字第五八○號判處有期徒刑三月確定，嗣經本院以八十八
    年度聲字第一一五號定應執行刑為有期徒刑九月，於八十八年四月三十日執行完
    畢。甲○○明知安非他命為第二級毒品，猶於八十六、八十七年間，在臺北市○
    ○區○○街五九巷二弄十一之二號住處等處，因連續施用第二級毒品安非他命案
    件，經依本院以八十七年度毒聲字第二三、二四、一八五、二一九號分別裁定送
    觀察、勒戒，經合併發交臺灣士林看守所附設勒戒處所執行觀察、勒戒後，認無
    繼續施用毒品之傾向，由臺灣士林地方法院檢察署檢察官於八十七年七月二十二
    日以八十七年度偵字第五九三○號為不起訴處分確定。復因於八十七年八月二十
    一日經警查獲採尿前九十六小時內，在某不詳處所，施用第二級毒品安非他命案
    件，同經本院以八十七年度毒聲字第一一八四號裁定送觀察、勒戒後，認無繼續
    施用毒品之傾向，由臺灣士林地方法院檢察署檢察官於八十八年二月二十五日以
    八十七年度偵字第一一六六四號為不起訴處分確定。詎甲○○仍不知悔改，復基
    於概括犯意，自八十八年九月十八日下午五、六時起，至八十九年三月初某日止
    ，在臺北市○○○路○段與哈密街交岔路口附近公共廁所內，連續施用第二級毒
    品安非他命多次，嗣為警於八十八年九月二十日下午四時許、八十九年一月三十
    一日下午三時許，在臺北縣板橋市○○路二五九號五樓頂及臺北市大同區○○○
    路一二三號一樓分別查獲，並循線在臺北市○○區○○街五九巷二弄十一之臨二
    號扣得安非他命一小包（淨重○‧○四公克）、吸食器二組等物，經依本院以八
    十九年度毒聲字第七一號裁定送臺灣臺北戒治所施以強制戒治。
二、案經臺北縣警察局板橋分局報請臺灣板橋地方法院檢察署呈請臺灣高等法院檢察
    署檢察長核轉臺灣士林地方法院檢察署檢察官偵查起訴及臺北市政府警察局士林
    分局報請臺灣板橋地方法院檢察署呈請臺灣高等法院檢察署檢察長核轉臺灣士林
    地方法院檢察署檢察官移送併案審理。
    理  由
一、右揭犯罪事實，業據被告甲○○坦承不諱，而其為警查獲後所採集之尿液經送檢
    驗結果，均呈安非他命陽性反應，有台北縣衛生局八十八年九月三十日北縣衛六
    字第五八五四七號尿液煙毒檢驗成績書、台北市立療養院八十九年二月十一日煙
    毒尿液檢驗報告書、法務部調查局八十九年二月十九日（八九）陸字第八九○一
    四○一六號檢驗通知書各一紙在卷可稽，並有扣案第二級毒品安非他命一包（淨
    重○‧○四公克）、吸食器二組可資佐證，且上開扣案毒品及吸食器經送法務部
    調查局鑑驗結果，認送驗可疑結晶顆粒係第二級毒品甲基安非他命、吸食器二組
    均含有安非他命殘留，此亦有該局八十九年七月十八日（八九）陸(一)字第八九○
    五○二二七號檢驗通知書一紙在卷可按，被告自白顯與事實相符，堪予採信。又
    被告前因違反毒品危害防制條例案件，先後經本院以八十七年度毒聲字第二三、
    二四、一八五、二一九、一一八四號裁定送觀察、勒戒，經二次觀察、勒戒後，
    均認無繼續施用毒品傾向，分別由臺灣士林地方法院檢察署檢察官以八十七年度
    偵字第五九三○號及第一一六六四號為不起訴處分確定，有本院八十七年度毒聲
    字第二四號、第一一八四號裁定及不起訴處分書各一份存卷足參，堪認被告確於
    五年內三犯毒品危害防制條例第十條第二項之施用毒品罪無訛。本件事證明確，
    被告犯行洵堪認定，應依法論科。
二、核被告所為，係犯毒品危害防制條例第十條第二項之施用第二級毒品罪。被告因
    施用第二級毒品安非他命而持有之，其持有之低度行為為施用之高度行為所吸收
    ，不另論罪。其先後多次施用毒品犯行，時間緊接，方法相同，觸犯構成要件相
    同之罪，顯係基於概括犯意為之，為連續犯，依刑法第五十六條之規定，以一罪
    論，並加重其刑。又公訴人起訴事實雖未敘及被告自八十八年九月十八下午五、
    六時許起至八十八年九月二十日下午四時前，及八十八年九月二十日下午四時許
    以後至八十九年三月初某日止之犯行，然該部分事實與公訴人起訴事實既具有連
    續犯之裁判上一罪關係，應為起訴效力所及，本院自應併予審究。被告前有事實
    欄所列前案經判處有期徒刑及執行完畢情形，此有臺灣高等法院被告全國刑案紀
    錄表、臺灣高等法院檢察署刑案紀錄簡覆表、本院八十八年聲字第一一五號裁定
    各一份在卷可按，其前受有期徒刑執行完畢，於五年以內再犯本件最重本刑為有
    期徒刑以上之罪，為累犯，應依刑法第四十七條之規定加重其刑，並遞加重之。
    爰審酌被告之生活狀況、品行、其犯罪之動機、目的、手段，前已曾因施用安非
    他命犯行，經二次觀察、勒戒處分，猶不知真切俊悔，戒絕惡習，屢犯本罪，惡
    性較重，其施用期間、次數，及犯罪後坦承犯行，尚知悔悟等一切情狀，量處如
    主文所示之刑。至扣案第二級毒品安非他命一包（淨重○‧○四公克）及安非他
    命吸食器二組（內均含有安非他命殘留），均係違禁物，不問屬於犯人與否，均
    應依同條例第十八條第一項之規定，沒收銷燬之。
據上論斷，應依刑事訴訟法第二百九十九條第一項前段，毒品危害防制條例第十條第
二項、第十八條第一項，刑法第十一條、第五十六條、第四十七條，判決如主文。
本案經檢察官陳傳宗到庭執行職務
中      華      民      國    八十九    年      九      月      五      日
                                  臺灣士林地方法院刑事第二庭
                                          法  官
右正本證明與原本無異。
如不服本判決，應於判決送達後十日內，向本院提出上訴狀。
                                          書記官
中    華    民    國      八十        年              月              日


司法院資訊處製作；財團法人民間司法改革基金會備份。
